---
title: "2.Blast_res"
author:
  - Peng Chen
date: Wed Aug 16 00:55:36 2023
bibliography: My_Library.bib
link-citations: yes
csl: ./my.csl
output:
  html_document:
    toc: true
    toc_depth: 3
    toc_float: true
editor_options:
  markdown:
    wrap: 150
---

```{r setup, include = FALSE}
path <- "/Users/asa/Documents/R/CRISPR_analysis/analysis/"
knitr::opts_chunk$set(eval=TRUE, #run code in chunks (default = TRUE)
                       highlight = TRUE, #highlight display
                       echo = TRUE, #whether to include the source code in the output
                       tidy=TRUE, #whether to organize the code
                       error = TRUE, #Whether to include error information in the output
                       warning = FALSE, #Whether to include warnings in the output (default = TRUE)
                       message = TRUE, #whether to include reference information in the output
                       cache=TRUE, #whether to cache
                       collapse = FALSE # output in one piece
                       )
knitr::opts_knit$set(root.dir = path)
```

Install and import all dependent packages, data import:
```{r import,echo=TRUE, message=FALSE, warning=FALSE, results="hide"}
source("./R_config.R")
output="2.Blast_res/"
```

# Blast result

## arc
```{r}
arc_net2<-readr::read_delim("../data/arc23/arc23_random_bitscore_add_uniq_info",delim = "\t")
colnames(arc_net2)%>%copy_vector()

#所有列名
c("spacer_id","unique_spacer_id","target_taxid","target_lineage","target_kingdom","source_genome","CRISPR_id","sseqid","pident","length","mismath","gapopen","qstart","qends","start","send","evalue","bitscore","database","sseqid_corrected","sbjct_taxid(before lca)","spacer_taxid","spacer_lineage","spacer_kingdom","target_genome","loci_start(gene annotation)","loci_end(gene annotation)","gene_or_not","sseq_length","relative_loci","gene_or_intergene_length","target_genome_gene_ratio")

#去除部分NA
arc_net2=na.omit(arc_net2)
table(arc_net2$gene_or_not)
arc_net2[which(arc_net2$gene_or_not=="intergenic"),"gene_or_not"]="intergene"

#常用分析的几列
arc_net=arc_net2[,c("source_genome","CRISPR_id","spacer_id","unique_spacer_id",
            "spacer_kingdom","spacer_taxid","spacer_lineage","target_genome",
            "target_kingdom","target_taxid","target_lineage","gene_or_not")]
#同一跟之前一样的列名
colnames(arc_net)=c("source_genome","CRISPR_id","Spacer_id","unique_spacer_id",
            "source_kingdom","source_taxid","source_lineage","target_genome",
            "target_kingdom","target_taxid","target_lineage","gene_or_not")

arc_net=dplyr::distinct(arc_net,Spacer_id,.keep_all = TRUE)
arc_net=na.omit(arc_net)

arc_net$source_lineage%>%stringr::str_extract(.,"s__.*")->arc_net$source_name
arc_net$target_lineage%>%stringr::str_extract(.,"s__.*")->arc_net$target_name

saveRDS(arc_net,file = "2.Blast_res/1.arc_all_info0905.RDS")

#arc_uniq_spacer_info=distinct_all(arc_net2[,c(2:5,8:21,25:32)])
```

target到不同kingdom的数量和比例情况
```{r}
any(duplicated(arc_net$Spacer_id))

tmp=arc_net%>%mutate(target_kingdom=ifelse(target_kingdom%in%c("cellular organisms","Eukaryota","Fungi","Protozoa"),
                                           "Others",target_kingdom))
kingdom_gene=count(tmp,target_kingdom,gene_or_not)%>%reshape2::acast(gene_or_not~target_kingdom)

stackplot(kingdom_gene,relative = F,number = T,repel = T)+
  labs(x=NULL,y="Spacer number")+
  scale_fill_manual(values = c( "#a6cee3","#78c679"))+mytheme
```

## bac
细菌的表目前在/share/home/jianglab/shared/ouxinyi2liuzhen/bacteria23/bac23_random_bitscore_add_uniq_info，16G太大了，要想办法处理
列名

spacer_id
unique_spacer_id
target_taxid
target_lineage
target_kingdom
source_genome
CRISPR_id
sseqid
pident
length
mismath
gapopen
qstart
qends
start
send
evalue
bitscore
database
sseqid_corrected
sbjct_taxid(before lca)
spacer_taxid
spacer_lineage
spacer_kingdom
target_genome
loci_start(gene annotation)
loci_end(gene annotation)
gene_or_not
sseq_length
relative_loci
gene_or_intergene_length
target_genome_gene_ratio


```{bash}
#常用分析的几列
cat bac23_random_bitscore_add_uniq_info|cut -f1-7,22-25,28 > pc/bac23_net

#8.14还有13G，24,474,900条记录，一共level4的spacer好像才25,000,000左右，应该有不少重复的？
$ wc -l bac23_net
24474900 bac23_net

#8.21检查后还有11G, 19,022,419条记录,占75%左右

#目前大多分析只需要看lca后的物种关系，所以可以sort｜uniq ，发现这里的已经是uniq后的了
#所以说，细菌就是绝大部分的spacer都可以被blast到结果？
#那目前数据太大了，考虑各种计算都分块进行再整合

#同一物种内 互相target的不同strain 是否针对 “对方有 我没有”这个原则来设计spacer
#这个要做的话应该要考虑lca前的
```

假设将bacteria分成19份，都不带表头，bac_net_1-19
```{bash}
split -l 1000000 bac23_net bac_net

count=1
for file in bac_net[a-z]*; do
    new_name="bac_net_$count"
    mv "$file" "$new_name"
    ((count++))
done

sed -i '1d' bac_net_1
```

spacer_id
unique_spacer_id
target_taxid
target_lineage
target_kingdom
source_genome
CRISPR_id
spacer_taxid
spacer_lineage
spacer_kingdom
target_genome
gene_or_not

```{bash}
srun -p cpu --pty --mem 20G /bin/bash
```


```{r}
library(iCRISPR)
library(dplyr)
#读取（集群
for (i in 2:19) {
  bac_net<-readr::read_delim(paste0("bac_net_",i),delim = "\t",col_names = c("spacer_id", "unique_spacer_id", "target_taxid", "target_lineage", "target_kingdom", "source_genome", "CRISPR_id", "spacer_taxid", "spacer_lineage", "spacer_kingdom", "target_genome", "gene_or_not"))
  #bac_net=bac_net[,c(5,6,1,4,2,3,10,9,7,8)]
  bac_net=bac_net[,c("source_genome","CRISPR_id","spacer_id","unique_spacer_id",
            "spacer_kingdom","spacer_taxid","spacer_lineage","target_genome",
            "target_kingdom","target_taxid","target_lineage","gene_or_not")]
  bac_net=na.omit(bac_net)
  colnames(bac_net)=c("source_genome","CRISPR_id","Spacer_id","unique_spacer_id",
            "source_kingdom","source_taxid","source_lineage","target_genome",
            "target_kingdom","target_taxid","target_lineage","gene_or_not")
  bac_net$source_lineage%>%stringr::str_extract(.,"s__.*")->bac_net$source_name
  bac_net$target_lineage%>%stringr::str_extract(.,"s__.*")->bac_net$target_name
  saveRDS(bac_net,file = paste0("bac_net_",i,".RDS"))
}

```


# Build DB
建立一个3个表的简单数据库，可以让数据冗余度下降，同时方便分析

```{r}
source_info=readr::read_delim("arc_total_spacer_blastn_source",delim = "\t")
link=readr::read_delim("arc_spread.txt",delim = "\t")
link=filter(link,spacer_id%in%source_info$spacer_id)
target_info=readr::read_delim("arc23_uniq_random_bitscore",delim = "\t")
crisprdb_arc=list(source_info=source_info,link=link,target_info=target_info)
save(crisprdb_arc,file = "crisprdb_arc.rda")

"scp -P 10022 -r pengchen@10.73.29.10:~/work/crispr/crisprdb/crisprdb_arc.rda ~/Documents/R/CRISPR_analysis/data/"
```

```{bash}
cat /data/home/jianglab/share/seqid2taxid_23/output/bac23_spacer_lineage_taxid|cut -f2,5|uniq |cut -f2|sort |uniq -c
scp -P 10022 -r pengchen@10.73.29.10:~/work/crispr/bac_genome_count ~/Documents/R/CRISPR_analysis/data/
```

```{r}
#每个物种全部找到crispr的genome数量
tmp=readr::read_delim("../data/bac_genome_count",delim = " ")
tmp=readr::read_table("../data/bac_genome_count",col_names = c("count","length"))

```


# Phylogenetic

## arc
```{r}
arc_net=readRDS("2.Blast_res/1.arc_all_info0905.RDS")

#pd在算比较大的表格时很慢，尽量保存对象
#arc_count=pd_count(arc_net,file = "2.Blast_res/2.arc_pd_count.RDS")

tmp1=source_target_count(arc_net)
tmp2=source_target_pd(arc_net)
tmp3=source_target_gng(arc_net)

arc_count=Reduce(left_join,list(tmp1,tmp2,tmp3))%>%arrange(-spacer_n)
save(arc_count,file = "2.Blast_res/2.arc_pd_count_origin.RDS")

```

```{r}
#过滤一下arc的结果
load("2.Blast_res/2.arc_pd_count_origin.RDS")
arc_count=na.omit(arc_count)
arc_count=filter(arc_count,!target_name%in%c("s__unclassified cellular organisms species","s__unclassified root species"))
save(arc_count,file = "2.Blast_res/2.arc_pd_count.RDS")
```


```{r}
arc_count=left_join(arc_count,distinct_all(target_tax),by=c("target_name"="target_Species"),suffix = c("", ".y"))
table(arc_count$target_Kingdom)

kingdom_gene=group_by(arc_count,target_Kingdom)%>%summarise(gene=sum(gene),intergene=sum(intergene))
kingdom_gene=column_to_rownames(kingdom_gene,"target_Kingdom")
stackplot(t(kingdom_gene),relative = F,number = T,repel = T)+
  labs(x=NULL,y="Spacer number",title = "Archaea")+
  scale_fill_manual(values = c( "#a6cee3","#78c679"))+mytheme
ggsave("2.Blast_res/1.arc_target_kingdom_geneornot.pdf",height = 5,width = 8)

```

```{r}
load("2.Blast_res/2.arc_pd_count.RDS")

pcutils::my_lm(arc_count$spacer_n,arc_count$phy_dis)
pcutils::my_lm(arc_count$gene_ratio,arc_count$phy_dis)

#不要用太少的
ggpubr::ggdensity(arc_count$spacer_n)

pu1=gene_pd_lm(arc_count,mode = 1,filter_spacer = 5)
pu2=gene_pd_lm(arc_count,mode = 2,filter_spacer = 5)

ggsave(filename = "2.Blast_res/2.arc_gene_ratio_phy_dis.pdf",
       plot=pu1,
       device = "pdf",
       width = 5.6,
       height = 5,
       dpi = 600)

ggsave(filename = "2.Blast_res/2.arc_gene_ratio_phy_dis2.pdf",
       plot=pu2,
       device = "pdf",
       width = 5.6,
       height = 5,
       dpi = 600)
```

```{r}
load("2.Blast_res/2.arc_pd_count.RDS")

spacer_pd_lm(arc_count)

pcutils::strsplit2(arc_net$target_lineage,";")%>%distinct()%>%as.data.frame()->target_tax
colnames(target_tax)=paste0("target_",le[2:8])

spacer_pd_lm(arc_count,mode = 4,target_tax = target_tax)

ggsave(filename = "2.Blast_res/3.arc_spacer_n_phy_dis.pdf",
       width = 7,
       height = 6,
       dpi = 600)

```

## bac

```{r}
#集群
tmp_bac_net=list()
tmp1=tmp2=tmp3=list()
for (i in 1:19) {
  cat("read file:",i,"\n")
  tmp_bac_net[[i]]=readRDS(file = paste0("bac_net_",i,".RDS"))
  cat("source_target_count:",i,"\n")
  tmp1[[i]]=source_target_count(tmp_bac_net[[i]])
  cat("source_target_pd:",i,"\n")
  tmp2[[i]]=source_target_pd(tmp_bac_net[[i]])
  #暂时没有这个数据
  cat("source_target_gng:",i,"\n")
  tmp3[[i]]=source_target_gng(tmp_bac_net[[i]])
}
cat("combine \n")
all_tmp1=do.call(iCRISPR::combine,tmp1)
all_tmp2=do.call(iCRISPR::combine,tmp2)
all_tmp3=do.call(iCRISPR::combine,tmp3)

bac_count=Reduce(left_join,list(all_tmp1,all_tmp2,all_tmp3))%>%arrange(-spacer_n)
save(bac_count,file = "2.bac_pd_count_origin.RDS")

#本机
"scp -P 10022 -r pengchen@10.73.29.10:~/work/crispr/pc/2.bac_pd_count_origin.RDS ~/Documents/R/CRISPR_analysis/analysis/2.Blast_res/"
"scp -P 10022 ~/Documents/R/iCRISPR_0.1.0.tar.gz pengchen@10.73.29.10:~/work/crispr/"

```

```{r}
#收集一下所有的taxid信息
tmp1=tmp2=list()
for (i in 1:20) {
  cat("read file:",i,"\n")
  tmp_bac_net=readRDS(file = paste0("bac_net_",i,".RDS"))
  cat("source_target_count:",i,"\n")
  tmp1[[i]]=distinct(tmp_bac_net,source_taxid,source_lineage)
  cat("source_target_pd:",i,"\n")
  tmp2[[i]]=distinct(tmp_bac_net,target_taxid,target_lineage)
}
all_tmp1=do.call(rbind,tmp1)%>%distinct_all
all_tmp2=do.call(rbind,tmp2)%>%distinct_all

pcutils::strsplit2(all_tmp1$source_lineage,";")%>%as.data.frame()->source_tax
colnames(source_tax)=paste0("source_",le[2:8])
source_tax=data.frame(all_tmp1[,1,drop=F],source_tax)
saveRDS(source_tax,file = "source_tax.RDS")

pcutils::strsplit2(all_tmp2$target_lineage,";")%>%as.data.frame()->target_tax
colnames(target_tax)=paste0("target_",le[2:8])
target_tax=data.frame(all_tmp2[,1,drop=F],target_tax)
saveRDS(target_tax,file = "target_tax.RDS")
"scp -P 10022 -r pengchen@10.73.29.10:~/work/crispr/pc/target_tax.RDS ~/Documents/R/CRISPR_analysis/analysis/2.Blast_res/"
"scp -P 10022 -r pengchen@10.73.29.10:~/work/crispr/pc/source_tax.RDS ~/Documents/R/CRISPR_analysis/analysis/2.Blast_res/"
```

```{r}
#过滤一下bac的结果
load("2.Blast_res/2.bac_pd_count_origin.RDS")
bac_count=na.omit(bac_count)
bac_count=filter(bac_count,!target_name%in%c("s__unclassified cellular organisms species","s__unclassified root species"))
save(bac_count,file = "2.Blast_res/2.bac_pd_count.RDS")

```

target到不同kingdom的数量和比例情况
```{r}
bac_target_tax=readRDS("2.Blast_res/target_tax.RDS")
bac_target_tax=distinct_all(bac_target_tax[,-1])
bac_count=left_join(bac_count,distinct_all(bac_target_tax),by=c("target_name"="target_Species"),suffix = c("", ".y"))
table(bac_count$target_Kingdom)

kingdom_gene=group_by(bac_count,target_Kingdom)%>%summarise(gene=sum(gene),intergene=sum(intergene))
kingdom_gene=column_to_rownames(kingdom_gene,"target_Kingdom")
stackplot(t(kingdom_gene),relative = F,number = T,repel = T)+
  labs(x=NULL,y="Spacer number",title = "Bacteria")+scale_y_continuous(labels = scales::scientific_format())+
  scale_fill_manual(values = c( "#a6cee3","#78c679"))+mytheme
ggsave("2.Blast_res/1.bac_target_kingdom_geneornot.pdf",height = 5,width = 8)
```


```{r}
load("2.Blast_res/2.bac_pd_count.RDS")
#不要用太少的
ggpubr::ggdensity(bac_count$spacer_n)

pu1=gene_pd_lm(bac_count,mode = 1,filter_spacer = 5)
pu2=gene_pd_lm(bac_count,mode = 2,filter_spacer = 5,point_param = list(size=0.08,alpha=0.3))+labs(x='Phylogenetic distance(Bacteria)')

ggsave(filename = "2.Blast_res/2.bac_gene_ratio_phy_dis.pdf",
       plot=pu1,
       device = "pdf",
       width = 5.6,
       height = 5,
       dpi = 600)

ggsave(filename = "2.Blast_res/2.bac_gene_ratio_phy_dis2.pdf",
       plot=pu2,
       device = "pdf",
       width = 5.6,
       height = 5,
       dpi = 600)
```


```{r}
load("2.Blast_res/2.bac_pd_count.RDS")
spacer_pd_lm(bac_count,filter_spacer = 5)

spacer_pd_lm(bac_count,mode = 4,filter_spacer = 5,target_tax = bac_target_tax)
ggsave(filename = "2.Blast_res/3.bac_spacer_n_phy_dis.pdf",
       width = 8.5,
       height = 6,
       dpi = 600)

spacer_pd_lm(bac_count[-1,],mode = 3,filter_spacer = 5,target_tax = bac_target_tax)
```


# spacerome of each species

```{bash}
#unique spacer 也很重要，代表每个物种的crisprome diversity，代表某种进化保守性，所以也要走流程看看
cat /share/home/jianglab/shared/ouxinyi2liuzhen/bacteria23/inter_bac23_random_non_gene|cut -f1-6,21-24 > ~/work/crispr/pc/bac23_net_uniq_spacer

#但这个数据应该也有点问题，因为uniq的主体是所有spacer，所以可能直接把一些在不同物种中都出现的spacer给删掉了
#实际上应该使用以每一个source species为主体进行uniq的结果
```

```{r}
#实际上应该使用以每一个source species为主体进行uniq的结果
testdat=data.frame(spacer_id=sample(letters,100,T),all_spacer_id=paste0("sp",1:100),source=sample(LETTERS[1:5],100,T))
group_by(testdat,source)%>%distinct(spacer_id,.keep_all = T)%>%View()

```

## arc
```{r}
arc_net_uniq=group_by(arc_net,source_name)%>%distinct(unique_spacer_id,.keep_all = T)

tmp1=source_target_count(arc_net_uniq)
tmp2=source_target_pd(arc_net_uniq)
tmp3=source_target_gng(arc_net_uniq)

arc_count_uniq=Reduce(left_join,list(tmp1,tmp2,tmp3))%>%arrange(-spacer_n)
pcutils::strsplit2(arc_net_uniq$target_lineage,";")%>%distinct()%>%as.data.frame()->target_tax
colnames(target_tax)=paste0("target_",le[2:8])
arc_count_uniq=left_join(arc_count_uniq,distinct_all(target_tax),by=c("target_name"="target_Species"),suffix = c("", ".y"))
arc_count_uniq=filter(arc_count_uniq,!target_name%in%c("s__unclassified cellular organisms species","s__unclassified root species"))
table(arc_count_uniq$target_Kingdom)

save(arc_count_uniq,file = "2.Blast_res/2.arc_uniq_pd_count.RDS")

kingdom_gene=group_by(arc_count_uniq,target_Kingdom)%>%summarise(gene=sum(gene),intergene=sum(intergene))
kingdom_gene=column_to_rownames(kingdom_gene,"target_Kingdom")
tmpp1=stackplot(t(kingdom_gene),relative = F,number = T,repel = T,stack_order = "intergene")+
  labs(x=NULL,y="Spacer number",title = "Archaea")+
  scale_fill_manual(values = c( "#a6cee3","#78c679"))+mytheme

#不要用太少的
(tmpp2=gene_pd_lm(arc_count_uniq,mode = 1,filter_spacer = 5))
(tmpp3=gene_pd_lm(arc_count_uniq,mode = 2,filter_spacer = 5))

#spacer_pd_lm(arc_count_uniq)

tmpp4=spacer_pd_lm(arc_count_uniq,mode = 4,target_tax = target_tax)

plotpdf(list(tmpp1,tmpp2,tmpp3,tmpp4),file = "2.Blast_res/4.arc_uniq_res",width = 7,height = 6)

```

```{r}
arc_all_uniq=left_join(arc_count[,c(1:4,7)],arc_count_uniq[,c(1:4,7)],by=c("source_name","target_name","phy_dis"),suffix=c("","_uniq"))
arc_all_uniq$redundant_ratio=1-arc_all_uniq$spacer_n_uniq/arc_all_uniq$spacer_n

filter(arc_all_uniq,spacer_n_uniq>5)%>%mutate(gene_ratio=redundant_ratio)%>%gene_pd_lm(.,mode = 2,filter_spacer = 5)+labs(y="Redundant ratio")


phy_dis_gene=group_by(arc_count,phy_dis)%>%summarise(gene=sum(gene),intergene=sum(intergene))
phy_dis_gene=column_to_rownames(phy_dis_gene,"phy_dis")
tmpp1=stackplot(t(phy_dis_gene),relative = T,number = T,repel = T,stack_order = "intergene",group_order = seq(0,14,2))+
  labs(x=NULL,y="Spacer number",title = "Archaea")+
  scale_fill_manual(values = c( "#a6cee3","#78c679"))+mytheme

phy_dis_gene=group_by(arc_count_uniq,phy_dis)%>%summarise(gene=sum(gene),intergene=sum(intergene))
phy_dis_gene=column_to_rownames(phy_dis_gene,"phy_dis")
tmpp2=stackplot(t(phy_dis_gene),relative = T,number = T,repel = T,stack_order = "intergene",group_order = seq(0,14,2))+
  labs(x=NULL,y="Spacer number",title = "Archaea")+
  scale_fill_manual(values = c( "#a6cee3","#78c679"))+mytheme
plotpdf(list(tmpp1,tmpp2),file = "2.Blast_res/4.arc_phy_dis_gene",width = 7,height = 6)
tmpp1+tmpp2
```

## bac
```{r}
#uniq部分
"scp -P 10022 -r pengchen@10.73.29.10:~/work/crispr/pc/bac_net_1.RDS ~/Documents/R/CRISPR_analysis/data/bac23/"
bac_net=readRDS("../data/bac23/bac_net_1.RDS")
bac_net_uniq=group_by(bac_net,source_name)%>%distinct(unique_spacer_id,.keep_all = T)

#集群
bac_net_uniq=list()
for (i in 1:19) {
  print(i)
  bac_net=readRDS(paste0("bac_net_",i,".RDS"))
  bac_net_uniq[[i]]=group_by(bac_net,source_name)%>%distinct(unique_spacer_id,.keep_all = T)
}
bac_net_uniq_all=do.call(rbind,bac_net_uniq)%>%group_by(.,source_name)%>%distinct(unique_spacer_id,.keep_all = T)
saveRDS(bac_net_uniq_all,file = paste0("bac_net_uniq.RDS"))

"scp -P 10022 -r pengchen@10.73.29.10:~/work/crispr/pc/bac_net_uniq.RDS ~/Documents/R/CRISPR_analysis/data/bac23/"
```

```{r}
bac_net_uniq=readRDS("../data/bac23/bac_net_uniq.RDS")

tmp1=source_target_count(bac_net_uniq)
tmp2=source_target_pd(bac_net_uniq)
tmp3=source_target_gng(bac_net_uniq)

bac_count_uniq=Reduce(left_join,list(tmp1,tmp2,tmp3))%>%arrange(-spacer_n)
pcutils::strsplit2(bac_net_uniq$target_lineage,";")%>%distinct()%>%as.data.frame()->target_tax
colnames(target_tax)=paste0("target_",le[2:8])
bac_count_uniq=left_join(bac_count_uniq[,1:7],distinct_all(target_tax),by=c("target_name"="target_Species"),suffix = c("", ".y"))
bac_count_uniq=filter(bac_count_uniq,!target_name%in%c("s__unclassified cellular organisms species","s__unclassified root species"))
table(bac_count_uniq$target_Kingdom)

save(bac_count_uniq,file = "2.Blast_res/2.bac_uniq_pd_count.RDS")

kingdom_gene=group_by(bac_count_uniq,target_Kingdom)%>%summarise(gene=sum(gene),intergene=sum(intergene))
kingdom_gene=column_to_rownames(kingdom_gene,"target_Kingdom")
tmpp1=stackplot(t(kingdom_gene),relative = F,number = T,repel = T,stack_order = "intergene")+
  labs(x=NULL,y="Spacer number",title = "Bacteria")+
  scale_fill_manual(values = c( "#a6cee3","#78c679"))+mytheme

#不要用太少的
(tmpp2=gene_pd_lm(bac_count_uniq,mode = 1,filter_spacer = 5))
(tmpp3=gene_pd_lm(bac_count_uniq,mode = 2,filter_spacer = 5))

#spacer_pd_lm(bac_count_uniq)

tmpp4=spacer_pd_lm(bac_count_uniq,mode = 4,target_tax = target_tax)

plotpdf(list(tmpp1,tmpp2,tmpp3,tmpp4),file = "2.Blast_res/4.bac_uniq_res",width = 7,height = 6)
```
```{r}
phy_dis_gene=group_by(bac_count,phy_dis)%>%summarise(gene=sum(gene),intergene=sum(intergene))
phy_dis_gene=column_to_rownames(phy_dis_gene,"phy_dis")
tmpp1=stackplot(t(phy_dis_gene),relative = T,number = T,repel = T,stack_order = "intergene",group_order = seq(0,14,2))+
  labs(x=NULL,y="Spacer number",title = "Bacteria")+
  scale_fill_manual(values = c( "#a6cee3","#78c679"))+mytheme

phy_dis_gene=group_by(bac_count_uniq,phy_dis)%>%summarise(gene=sum(gene),intergene=sum(intergene))
phy_dis_gene=column_to_rownames(phy_dis_gene,"phy_dis")
tmpp2=stackplot(t(phy_dis_gene),relative = T,number = T,repel = T,stack_order = "intergene",group_order = seq(0,14,2))+
  labs(x=NULL,y="Spacer number",title = "Bacteria")+
  scale_fill_manual(values = c( "#a6cee3","#78c679"))+mytheme
tmpp1+tmpp2
plotpdf(list(tmpp1,tmpp2),file = "2.Blast_res/4.bac_phy_dis_gene",width = 7,height = 6)


bac_all_uniq=left_join(bac_count[,c(1:4,7)],bac_count_uniq[,c(1:4,7)],by=c("source_name","target_name","phy_dis"),suffix=c("","_uniq"))
bac_all_uniq$redundant_ratio=1-bac_all_uniq$spacer_n_uniq/bac_all_uniq$spacer_n

filter(bac_all_uniq,spacer_n_uniq>5)%>%mutate(gene_ratio=redundant_ratio)%>%gene_pd_lm(.,mode = 2,filter_spacer = 5)+labs(y="Redundant ratio")
```

```{r}
sanxian(bac_all_uniq,fig = T,nrow = 20)
spacer_pd_lm(bac_count%>%filter(source_name=="s__Salmonella enterica"),
             mode = 2,filter_spacer = 5,target_tax = bac_target_tax)
spacer_pd_lm(bac_count%>%filter(source_name=="s__Escherichia coli"),
             mode = 2,filter_spacer = 5,target_tax = bac_target_tax)
spacer_pd_lm(bac_count_uniq%>%filter(source_name=="s__Salmonella enterica"),
             mode = 2,filter_spacer = 5,target_tax = bac_target_tax)
spacer_pd_lm(bac_count_uniq%>%filter(source_name=="s__Escherichia coli"),
             mode = 2,filter_spacer = 5,target_tax = bac_target_tax)

select_tax="s__Escherichia coli"
phy_dis_gene=group_by(bac_count%>%filter(source_name==select_tax),phy_dis)%>%summarise(gene=sum(gene),intergene=sum(intergene))
phy_dis_gene=column_to_rownames(phy_dis_gene,"phy_dis")
tmpp1=stackplot(t(phy_dis_gene),relative = F,number = T,repel = T,stack_order = "intergene",group_order = seq(0,14,2))+
  labs(x=NULL,y="Spacer number",title = select_tax)+
  scale_fill_manual(values = c( "#a6cee3","#78c679"))+mytheme

phy_dis_gene=group_by(bac_count_uniq%>%filter(source_name==select_tax),phy_dis)%>%summarise(gene=sum(gene),intergene=sum(intergene))
phy_dis_gene=column_to_rownames(phy_dis_gene,"phy_dis")
tmpp2=stackplot(t(phy_dis_gene),relative = F,number = T,repel = T,stack_order = "intergene",group_order = seq(0,14,2))+
  labs(x=NULL,y="Spacer number",title = select_tax)+
  scale_fill_manual(values = c( "#a6cee3","#78c679"))+mytheme

tmpp1+tmpp2
```

# gene annotation
把target的所有的gene去注释KEGG，然后做一些富集分析
首先是只用了prokaryote的蛋白信息比对，所以要设定背景集

```{bash}
scp -P 10022 -r pengchen@10.73.29.10:/data/home/jianglab/share/blastdb_new/gene_annotation/bac23_targeting_part/bacteria/bac_tmp/uniq_spacer_counts_ko ~/Documents/R/CRISPR_analysis/analysis/2.Blast_res/
scp -P 10022 -r pengchen@10.73.29.10:/data/home/jianglab/share/blastdb_new/gene_annotation/bac23_targeting_part/bacteria/bac_tmp/bac_bac_ko_id ~/Documents/R/CRISPR_analysis/analysis/2.Blast_res/
scp -P 10022 -r pengchen@10.73.29.10:/data/home/jianglab/share/kegg_23/TWKEGG_v2304/KEGG_proteins/proka_ko_list ~/Documents/R/CRISPR_analysis/analysis/2.Blast_res/
```


```{r}
load_all("../../ReporterScore/")

load_KOlist()

read.table("2.Blast_res/bac_bac_ko_id",header = T)

#设定背景集proka
pro_ko=read.table("2.Blast_res/proka_ko_list",header = F)%>%.[,1]
pth2ko=explode(KOlist$pathway[,c(1,3)],2,",")
pth2ko_pro=filter(pth2ko,KOs%in%pro_ko)
pro_pathway=custom_modulelist(pth2ko_pro,KOlist$pathway[,c(1,4)])

#超几何分布检验
#input set
uniq_spacer_counts_ko=read.table("2.Blast_res/uniq_spacer_counts_ko",header = T)
spacer_ko=unique(uniq_spacer_counts_ko$ko_id)

# e <- clusterProfiler::enricher(gene = spacer_ko,TERM2GENE = pth2ko_pro,TERM2NAME = KOlist$pathway[,c(1,4)],
#                   pAdjustMethod = "BH", pvalueCutoff = 1, qvalueCutoff = 1)
# View(e@result)
# enrichplot::dotplot(e)

#构造一个假的p值
ko_stat=rbind(
  data.frame(KO_id=spacer_ko,p.adjust=0.04),
  data.frame(KO_id=setdiff(pro_ko,spacer_ko),p.adjust=0.1)
  )

spacer_enrich1=KO_enrich(ko_stat,modulelist = pro_pathway)
plot(spacer_enrich1,padj_threshold = 0.01)


load_Pathway_htable()
tmpdf=Pathway_htable[,c("level2_name","Pathway_id")]
colnames(tmpdf)=c("facet_level","ID")
spacer_enrich1=dplyr::left_join(spacer_enrich1,tmpdf,by=c("ID"),suffix=c("",".y"))

plot(spacer_enrich1,padj_threshold = 0.01,str_width = 100)+
  facet_grid(facet_level.y~.,scales = "free_y",space = "free",labeller = label_wrap_gen(100))+
        theme(strip.text.y = element_text(angle = 0))

ggsave("2.Blast_res/5.gene_anno_kegg.pdf",height = 9,width = 9)

#看看丰度高的spacer富集结果
spacer_ko=uniq_spacer_counts_ko%>%filter(spacer_counts>1000)%>%unique(.$ko_id)
ko_stat=rbind(
  data.frame(KO_id=spacer_ko,p.adjust=0.04),
  data.frame(KO_id=setdiff(pro_ko,spacer_ko),p.adjust=0.1)
  )

spacer_enrich1=KO_enrich(ko_stat,modulelist = pro_pathway)
plot(spacer_enrich1,padj_threshold = 0.01)

#某些科学问题下的检验
#比如丰度高的spacer2ko会富集到哪些？可以把丰度转化成0～1的值进行比较。


```


